【裁判字號】    97,消債更,228
【裁判日期】    971124
【裁判案由】    更生事件
【裁判全文】
臺灣板橋地方法院民事裁定           97年度消債更字第228號
聲  請  人  甲○○
上列聲請人因消費者債務清理事件，聲請更生，本院裁定如下：
    主  文
聲請人甲○○自中華民國九十七年十一月二十四日下午四時起開
始更生程序。
本件得由司法事務官進行更生程序。
    理  由
一、按法院開始更生程序之裁定，應載明其年、月、日、時，並
    即時發生效力；又法院裁定開始更生或清算程序後，得命司
    法事務官進行更生或清算程序，消費者債務清理條例第45條
    第1 項、第16條第1 項前段分別定有明文。
二、本件聲請意旨略以：聲請人目前債務總金額為新臺幣（下同
    ）2,156,157 元，有不能清償債務之情事，在消費者債務清
    理條例施行前，曾於民國95年11月間依照中華民國銀行公會
    會員辦理消費者金融案件無擔保債務協商機制，與最大債權
    金融機構台新國際商業銀行成立協商，每期應繳之協商金額
    為28,933元；惟聲請人當時每月收入約50,000元，還要負擔
    房貸15,700元及全家四口之生活開銷，實在無法支付，只好
    向親朋好友借貸還款，但近年來經濟不景氣，親朋好友已無
    力繼續支應聲請人之借貸，且聲請人所負擔子女之學費亦日
    漸增加，導致無法繼續履行上開協商條件，且該事由非可歸
    責於聲請人所致；此外，聲請人無擔保或無優先權之債務總
    額未逾12,000,000元，復未經法院裁定開始清算程序或宣告
    破產，爰向本院聲請裁定開始更生程序等語。經查，聲請人
    所主張之上開事實，業據提出與所述相符之戶籍謄本、財產
    及收入支出狀況說明書、債權人清冊、財團法人金融聯合徵
    信中心當事人綜合信用報告書、95年度及96年度綜合所得稅
    各類所得資料清單、全國財產稅總歸戶財產查詢清單、民事
    陳報狀、協議書及無擔保債務還款計畫、土地及建物登記謄
    本、配偶柯淑英之台北富邦正義分行存摺影本、房屋擔保借
    款繳息清單及台北富邦銀行分期還款憑單、臺灣電力公司電
    費繳款通知、臺灣自來水公司水費收據（通知單）、中華電
    信股份有限公司繳費通知、臺灣大哥大電信費帳單通知、遠
    傳電信費帳單、臺北縣鎖匙業職業工會收據、臺北市私立稻
    江高級護理家事職業學校繳費收據及台新國際商業銀行存入
    憑條為證；本件復查無債務人有消費者債務清理條例第6 條
    第3 項、第8 條或第46條各款所定駁回更生聲請之事由存在
    ，則聲請人聲請更生，應屬有據，爰依首揭規定，裁定如主
    文。
三、至聲請人附帶聲請保全處分，請求本院裁定停止本院97年度
    執字第74366 號清償債務強制執行事件中就聲請人所有不動
    產為強制執行程序，並禁止其他債務人就其對於耑北企業公
    司之薪資債權或其所有之不動產為強制執行。惟本件既已裁
    定准予開始更生程序，則依消費者債務清理條例第48條第2
    項之規定，除有擔保或有優先權之債權外，聲請人之債務人
    不得開始或繼續訴訟及強制執行程序，自無另為保全處分之
    必要，附此敘明。
中    華    民    國    97    年    11    月    24    日
                  民事第三庭    法  官  王瑜玲
上為正本係照原本作成
本件不得抗告
本裁定已於民國97年11月24日下午4 時公告。
中    華    民    國    97    年    11    月    24    日
                                書記官  黃美雲


司法院資訊處製作；財團法人民間司法改革基金會備份。
